# 关于长期股权投资商誉确认问题

提问人：学 习 的 Molly 时间：2022-01-18 10:56:34
请教陈版和各位大神：
A公司 2009 年自B公司购买C公司100%股权， 2009 年 3 月 31 日按账面净资产 5 亿支付股权款计入长期股权投资，由于该时点评估事项未落实，预支付 1 亿元作为其他应收款，未确认商誉，以达成控制，将其纳入合并范围。
分录为：借：长期股权投资 5 亿 其他应收款 1 亿 贷：银行存款 6 亿
现 2021 年资产评估事项落实，以 2009 年 3 月 31 日为评估基准日，收益法评估值为 7 亿；资产法评估值为6.6亿，其中：固定资产评估增值 5000 万 评估后又补支付 3 亿元股权款，共计支付5+1+3=9亿元，计入长期股权投资成本。
求助： 1 、商誉金额及时点如何确认
2 、固定资产评估增值的金额是否需要追溯调整
3 、若追溯调整， 2021 年支付的 3 亿长期股权投资款是否需要折现？

回答人：chenyiwei
根据《企业会计准则讲解（ 2010 ）》：“自购买日算起 12 个月以后对企业合并成本或合并中取得的可辨认资产、负债价值的调整，应当按照《企业会计准则第 28 号——会计政策、会计估计变更和会计差错更正》的原则进行处理，即对于企业合并成本、合并中取得可辨认资产、负债公允价值等进行的调整，应作为前期差错处理。”
由于本案例在购买日后超过 10 年才完成PPA评估和最终确定股权交易价格，按照上述要求，应作为前期差错更正处理，重述自 2009 年购买日以来历年的个别报表和合并报表。
对于 2021 年支付的 3 亿长期股权投资款是否需要折现的问题，需要考虑：如果该款项在 2009 年购买日时即支付，则是否需要支付的金额将少于 3 亿元？如果是，则差额是否代表累积的利息？